

## **CONTACTO**

## Teléfono

(+51) 992949424

#### **Email**

luis.mayta@gmail.com

#### web

<u>luisitomayta.com</u>

#### Dirección

Perú - Lima

## **HABILIDADES**

- Ilustración (Canvas)
- Laravel (5, 8, 9,10)
- Docker
- Linux (Red-HAT, Debian)
- Drupal
- Wordpres
- Joomla
- Mysql, Postgres, Sql
   Server
- Elastich Search
- FireBase
- Flutter
- AWS
- Python
- React hooks Redux
- Angular

# LUIS MAYTA CAMPOS

# ANALISTA DE SISTEMAS

## **RESUMEN**

Como Project Manager y Programador Backend con amplia experiencia, mi enfoque se centra en la gestión de proyectos y el desarrollo de soluciones tecnológicas de alta calidad. Poseo un amplio conocimiento en la metodología Scrum y la capacidad de liderar equipos de trabajo en proyectos complejos. Soy capaz de trabajar en entornos de alta presión y me gusta mantenerme actualizado con las últimas tendencias y tecnologías en el mundo del desarrollo de software.

## **EXPERIENCIA**

#### DRINUX S.A.C. I 2018 - Actualmente

Jefe de proyectos / Senior developer de app móviles, web e híbridos.

Gestión de Proyectos para entidades publicas y privadas, Análisis de requerimientos, planificación y desarrollo de aplicaciones hibridas / Nativas. Talleres y capacitaciones para entidades del gobierno. Publicación de las apps en Play Store y App Store. Investigación sobre nuevas tecnologías y su aplicación en proyectos nuevos.

#### Universidad Nacional de Ingeniería | 11-2023 - 01-2024 Coordinador de soporte informático/ Auxiliar administrativo

Como coordinador del departamento de admisión mis tareas fueron las siguientes:

- Calificación del Examen de Admisión y asignación de vacantes
- Lectura de Fichas Ópticas y OMR,
- Despliegue de arquitectura en Linux, AWS
- Despliegue de arquitectura Docker
- Despliegue de infraestructura del banco de preguntas.

#### Como auxiliar administrativo

- Desarrollo de Software de Credenciales
- Desarrollo de Software de inscripción
- Desarrollo del portal Web
- Desarrollo de Software de banco de preguntas
- Desarrollo de reportes

## **GESTIÓN**

- Jira
- Trello
- Scrum
- Git
- Monday

### Universidad Nacional de Ingeniería I 2010 - 2018 Analista de sistemas / Senior developer

Calificación del Examen de Admisión, Lectura de Fichas Ópticas y OMR, Desarrollo de Software de Credenciales, Inscripción, Calificación, Logística, portal Web, estadísticas para las diversas dependencias

## **ÚLTIMAS CAPACITACIONES**

2024 UTP UDEMY

- Certificado Steam Soporte Técnico de Computadoras
- Tutor STEM Algorítmica
- Tutor STEM Matemática
- Tutor Steam Excel Intermedio
- Inglés A2 MCER
- React: De cero a experto (Hooks y MERN)

2023 UDEMY

- Scrum en Proyectos de Software
- Laravel 9 Php 8
- IONIC
- Arquitectura AWS
- Python
- PWA Aplicaciones Web Progresivas
- Flutter Avanzado

**2021 UDEMY** 

- Docker De principiante a experto
- Angular 10+ De cero a Experto

**2018 UDEMY** 

- AWS
- R Análisis de Datos con R
- DataTables Avanzado

# **EDUCACIÓN**

2023 -

8vo Ciclo Segunda Profesión - UTP

Actualmente

Ingenieria de Software

2007 - 2009

IDAT

Computación e Informática

## **REPOSITORY**

https://github.com/jorarmarfin

https://packagist.org/users/luiscamp/packages/

https://hub.docker.com/repositories/jorarmarfin

https://styde.net/perfil/luiscamp/